臺灣臺北地方法院民事小額判決
  110年度店小字第1823號
原      告  和泰產物保險股份有限公司

法定代理人  莊瑞德  
訴訟代理人  黃于珍  
被      告  許國雄  
上列當事人間損害賠償事件，本院於民國111年1月11日言詞辯論
終結，判決如下：
    主      文
被告應給付原告新臺幣壹萬肆仟陸佰捌拾貳元，及自民國一百一
十年十月二十九日起至清償日止，按週年利率百分之五計算之利
息。
原告其餘之訴駁回。
訴訟費用新臺幣壹仟元由被告負擔百分之七十七，餘由原告負擔
。
本判決第一項得假執行。但被告如以新臺幣壹萬肆仟陸佰捌拾貳
元為原告預供擔保後，得免為假執行。
    事實及理由
壹、程序事項
一、按因侵權行為涉訟者，得由行為地之法院管轄，民事訴訟法
    第15條第1項定有明文。查本件侵權行為地為新北市石碇區
    （見本院卷第13頁），本院自有管轄權。
二、被告經合法通知，未於言詞辯論期日到場，核無民事訴訟法
    第386條所列各款情事，爰依原告之聲請，准由其一造辯論
    而為判決。
貳、實體事項
一、原告主張：被告駕駛車牌號碼00-0000自用小貨車，於民國1
    08年10月18日8時50分許，行經新北市○○區○○路○段0號泰和
    加油站內，因未注意車前狀況撞擊伊承保訴外人姚發源所有
    並駕駛車牌號碼000-0000自用小客車（下稱系爭車輛）後車
    尾。伊依約支出修復費用新臺幣（下同）19,148元，爰以侵
    權行為及保險代位法律關係起訴請求，並聲明：被告應給付
    原告19,148元及自起訴狀繕本送達之翌日起至清償日止，按
    週年利率5％計算之利息。
二、被告經合法通知，未於言詞辯論期日到場，亦未提出準備書
    狀做任何聲明或陳述。
三、法院之判斷：
　㈠按因故意或過失，不法侵害他人之權利者，負損害賠償責任
    ；汽車、機車或其他非依軌道行使之動力車輛，在使用中加
    損害於他人者，駕駛人應賠償因此所生之損害，民法第184
    條第1項前段、第191條之2定有明文。汽車行駛時，駕駛人
    應注意車前狀況及兩車並行之間隔，並隨時採取必要之安全
    措施，道路交通安全規則第94條第3項前段有明文。查原告
    之主張，提出道路交通事故當事人登記聯單、道路交通事故
    初步分析研判表、車損照片在卷可按（見本院卷第13至15、
    23至25頁)，核與本院依職權向新北市政府警察局新店分局
    調閱車禍相關資料相符（見本院卷第33至50頁）。由卷附道
    路交通事故現場圖及現場照片可知，9M-2260自用小貨車進
    入石碇區文山路一段8號泰和加油站內，其前車頭與靜止在
    加油機前方之系爭車輛車尾發生碰撞（見本院卷第35、43至
    50頁），復參酌被告於交通事故調查紀錄表稱：「我當時駕
    駛9M-2260自小客貨車進入新北市○○區○○路○段0號（泰和加
    油站內），準備加油時不慎追撞前方正在加油的自小客車（
    AXD-7108），致生事故。當時車速大約10公里以下。」等語
    （見本院卷第39頁），系爭車輛駕駛人姚發源於交通事故調
    查紀錄表稱：「我當時駕駛自小客車AXD-7108在新北市○○區
    ○○路○段0號（泰和加油站內）加油時，突然被後方的自小貨
    車（9M-2260）追撞。當時我已經熄火正在加油中，車速0公
    里。」等語（見本院卷第41頁），可知被告駕車行至肇事處
    ，因未注意前方車輛已靜止在加油，其車頭撞擊系爭車輛後
    車尾。復被告已於相當時期受合法通知，未於言詞辯論期日
    到場，亦未提出任何書狀供本院審酌，依民事訴訟法第280
    條第3項前段準用第1項前段規定，視同自認原告主張，被告
    應就本件事故負侵權行為損害賠償責任。
  ㈡按負損害賠償責任者，除法律另有規定或契約另有訂定外，
    應回復他方損害發生前之原狀。第一項情形，債權人得請求
    支付回復原狀所必要之費用，以代回復原狀。民法第213條
    第1、3項有明文。不法毀損他人之物者，被害人得請求賠償
    其物因毀損所減少之價額，民法第196條定有明文。依民法
    第196條請求賠償物被毀損所減少之價額，得以修復費用為
    估定之標準，但以必要者為限（例如︰修理材料以新品換舊
    品，應予折舊），有最高法院77年度第9次民事庭會議決議
    參照。故被害人得以修理費用作為其物因毀損所減少價額之
    計算依據，但其中以新品更換舊品，且因此提高該物整體價
    值者，該更換之新品即非屬損害發生前物之原狀，則該更換
    新品所支出之費用，應予計算其折舊。另保險法第53條第1
    項規定，被保險人因保險人應負保險責任之損失發生，而對
    於第三人有損失賠償請求權者，保險人得於給付賠償金額後
    ，代位行使被保險人對於第三人之請求權；但其所請求之數
    額，以不逾賠償金額為限。查原告主張系爭車輛修復費用為
    19,148元（含工資3,388元、烤漆6,560元、零件9,200元）
    ，提出估價單、統一發票在卷可按（見本院卷第17至21頁）
    。另參酌營利事業所得稅查核準則第95條第6項「固定資產
    提列折舊採用定率遞減法，以1年為計算單位，其使用期間
    未滿1年者，按實際使用之月數相當於全年之比例計算之，
    不滿1月者，以月計。」規定，系爭車輛出廠日107年5月，
    有行照資料查詢在卷（見本院卷第27頁），迄本件車禍發生
    時即108年10月18日，已實際使用1年6月，依行政院所發布
    固定資產耐用年數表及固定資產折舊率表規定，自用小客車
    耐用年數為5年，依定率遞減法每年應折舊369/1000，折舊
    後零件費用應為4,734元（計算式如後附表所示），並加計
    無庸折舊之工資3,388元、烤漆6,560元，故原告得請求被告
    賠償系爭車輛損害金額為14,682元（4,734元＋3,388元＋6,56
    0元＝14,682元），逾此部分，為無理由。
四、綜上所述，原告依據侵權行為及保險代位之法律關係，請求
    被告給付14,682元及自起訴狀送達翌日即110年10月29日（
    見本院卷第53頁，110年10月28日由本人親自收受）起至清
    償日止，按週年利率5％計算之利息，為有理由，應予准許。
    逾此部分為無理由，應予駁回。
五、本件原告勝訴部分，係小額程序為被告敗訴之判決，依民事
    訴訟法第436條之20規定，應依職權宣告假執行，並依同法
    第392條第2項之規定，依職權宣告被告預供擔保，得免為假
    執行。
六、訴訟費用負擔之依據：民事訴訟法第79條。本件訴訟費用額
    ，依後附計算書確定如主文所示金額。
中　　華　　民　　國　　111 　年　　2 　　月　　11　　日
                  臺灣臺北地方法院新店簡易庭
                              法  官　鄧德倩
計   算   書：
項        目             金   額（新臺幣）      備    註
第一審裁判費             1,000元
合        計             1,000元
以上正本係照原本作成。
如不服本判決，應以違背法令為理由，於判決送達後20日內向本
庭提出上訴狀（須按他造當事人之人數附繕本）；如委任律師提
起上訴者，應一併繳納上訴審裁判費。
中　　華　　民　　國　　111 　年　　2 　　月　　11　　日
                              書記官  張嘉崴　　
附表
-----
折舊時間           金額
第1年折舊值        9,200×0.369=3,395
第1年折舊後價值    9,200-3,395=5,805
第2年折舊值        5,805×0.369×(6/12)=1,071
第2年折舊後價值    5,805-1,071=4,734